【裁判字號】    89,訴,1625
【裁判日期】    890824
【裁判案由】    毒品危害防制條例
【裁判全文】
臺灣臺中地方法院刑事判決                        八十九年度訴字第一六二五號
    公  訴  人  臺灣台中地方法院檢察署檢察官
    被      告  甲○○
右列被告因違反毒品危害防制條例案件，經檢察官提起公訴（八十九年度毒偵字第四
二八六號），本院判決如左：
    主      文
甲○○施用第一級毒品，處有期徒刑柒月，扣案之第一級毒品海洛因包（合計淨重
點柒柒公克，包裝重零點捌零公克，純度百分肆陸點肆，純質淨重壹點柒伍公克
）沒收銷燬之；又施用第二級毒品，處有期徒刑伍月，扣案之第二級毒品安非他命壹
包（警秤含袋重零點玖公克）沒收銷燬之。應執行有期徒刑拾壹月，扣案之第一級毒
品海洛因包（合計淨重點柒柒公克，包裝重零點捌零公克，純度百分肆陸點肆
，純質淨重壹點柒伍公克）及第二級毒品安非他命壹包（警秤含袋重零點玖公克）均
沒收銷燬之。
    事      實
一、甲○○前曾於民國八十一年十二月十六日、八十二年一月九日，因違反麻醉藥品
    管理條例等、偽造有價證券等案件，經本院、臺灣高等法院臺中分院分別判處有
    期一年三月（麻藥六月、藥商法一年二罪併）、四年確定，後上開二確定判決並
    經定應執行刑為有期徒刑五年二月（偽券四年、麻藥六月、藥商法一年三罪併定
    ），經送監執行後，於八十三年十月二十九日假釋付保護管束出監（縮刑期滿日
    期八十六年八月十五日），後經撤銷假釋執行殘刑二年九月十七日，又於八十六
    年二月十四日，因竊盜案件，經本院判處有期徒刑七月確定，於八十六年五月二
    日送監執行並接續執行上開殘刑，後又於八十八年八月十二日假釋出監，執指書
    執畢日期為八十九年七月二十四日（不構成累犯）；復因施用毒品案件，經本院
    以八十八年度毒聲字第六三八七號裁定送臺灣臺中看守所附設勒戒所觀察、勒戒
    後，認無繼續施用毒品之傾向，而由臺灣臺中地方法院檢察署檢察官於八十八年
    十一月二十三日以八十八年度毒偵字第一八一０號案件為不起訴處分確定，猶不
    知警惕，詎甲○○於上開不起訴處分後五年內，竟另基於施用第一級毒品海洛因
    之犯意，於八十九年六月十八日，在臺中市○○街二十七之一號三０二室租住處
    ，將少許第一級毒品海洛因粉末摻入香煙內，再點火施用之方式，施用第一級毒
    品海洛因一次；又另基於施用二級毒品安非他命之犯意，於八十九年六月十八日
    ，在臺中市○○街二十七之一號三０二室租住處，將少許第二級毒品安非他命放
    於玻璃管內以火燒烤使成煙霧再吸其煙霧之方式，施用第二級毒品安非他命一次
    。迨於八十九年六月十九日下午二時三十分許，為警在臺中市○○街二十七之一
    號三０二室內當場查獲，並扣得屬其所有之第一級毒品海洛因三包（合計淨重
    點柒柒公克，包裝重零點捌零公克，純度百分肆陸點肆，純質淨重壹點柒伍公
    克）及第二級毒品安非他命一包（警秤含袋重零點玖公克），嗣經本院以八十九
    年度毒聲字第三六七四號裁定送觀察、勒戒後，經臺灣臺中看守所以八十九年七
    月五日以（八九）中所正總字第０六八七號函，認定甲○○有繼續施用毒品之傾
    向。
二、案經臺中市警察局第一分局報請臺灣臺中地方法院檢察署檢察官偵查起訴。
    理      由
一、右揭事實，業據被告甲○○於本院審理時坦承不諱，而被告於為警查獲後、及解
    送臺灣臺中看守所附設勒戒處所執行觀察、勒戒時，分別經採其尿液送請鑑驗，
    其結果甲基安非他命及嗎啡確均呈陽性反應，此有台中市衛生局煙毒尿液檢驗成
    績書、臺灣臺中看守所附設勒戒處所報告書所附長昕生活事業股份有限公司新東
    分公司濫用藥物尿液檢驗報告影本各一件附卷可參。又扣案之不明藥物白色粉末
    三包經送請法務部調查局鑑定之結果，亦確含海洛因成分（合計淨重點柒柒公
    克，包裝重零點捌零公克，純度百分肆陸點肆，純質淨重壹點柒伍公克），亦
    有法務部調查局鑑定通知書（00000000）一紙在卷可資佐證，則被告就
    其有施用第一、二級毒品海洛因及安非他命之自白核與事實相符，堪予採信；另
    被告前曾因施用毒品案件，經本院以八十八年度毒聲字第六三八七號裁定送臺灣
    臺中看守所附設勒戒所觀察、勒戒後，認無繼續施用毒品之傾向，而由臺灣臺中
    地方法院檢察署檢察官於八十八年十一月二十三日以八十八年度毒偵字第一八一
    ０號案件為不起訴處分確定等情，復有有該不起訴處分書一件及臺灣臺中地方法
    院檢察署刑案資料查註紀錄表各一份在卷可按。又被告於五年內再犯毒品危害防
    制條例第十條之罪，經裁定送觀察勒戒，認有繼續施用毒品傾向，並有臺灣臺中
    看守所以八十九年七月五日以（八九）中所正總字第０六八七號函所附有無繼續
    施用毒品傾向證明書一份在卷可查，本件事證明確，被告之犯行洵堪認定。
二、按海洛因係毒品危害防制條例所定之第一級毒品，而安非他命則係同條例所稱之
    第二級毒品，均不得非法施用。而被告經依同條例第二十條第二項為不起訴處分
    後，五年內再犯同條例第十條之罪，經觀察、戒勒後，認有繼續施用毒品之傾向
    ，已如前述。是核被告所為，係犯毒品危害防制條例第十條第一項之施用第一級
    毒品罪及同條第二項之施用第二級毒品罪。查被告為供施用第一級毒品及第二級
    毒品而持有各該級毒品之低度行為，應各為施用之高度行為所吸收，均不另論罪
    。又公訴人於起訴書之犯罪事實欄內僅認定被告為各施用第一、二級毒品一次，
    是公訴人於證據並所犯法條欄內論被告為施用一、二毒品之連續犯，尚有未合，
    附此敘明。又查被告所犯上開二罪，犯意各別，罪質互殊，應予分論併罰。爰審
    酌被告之素行、施用毒品係戕害自身健康、施用第一、二級毒品之次數、犯罪之
    動機、目的、所生危害及犯後坦承犯行態度尚屬良好等一切情狀，分別量處如主
    文所示之刑，並定其應執行之刑，以示懲儆。
三、扣案被告所有之第一級毒品海洛因三包（合計淨重點柒柒公克，包裝重零點捌
    零公克，純度百分肆陸點肆，純質淨重壹點柒伍公克）及第二級毒品安非他命
    一包（警秤含袋重零點玖公克），均為查獲之毒品，應依毒品危害防制條例第十
    八條第一項前段之規定宣告沒收銷燬之。
據上論斷，應依刑事訴訟法第二百九十九條第一項前段，毒品危害防制條例第十條第
一項、第二項、第二十條第三項前段、第十八條第一項前段，刑法第十一條前段、第
五十一條第五款，判決如主文。
本案經檢察官黃俊鳴到庭執行職務。
中      華      民      國      八十九      年    八    月    二十四    日
                                    臺灣臺中地方法院刑事第四庭
                                        法  官  許  旭  聖
右正本證明與原本無異。
如不服本判決，應於送達後十日內向本院提出上訴狀（須附繕本），上訴於臺灣高等
法院臺中分院。
                                        書記官
中      華      民      國      八十九      年    八    月     二十八   日
附錄本案論罪科刑法條：
毒品危害防制條例第十條第一項：施用第一級毒品者，處六月以上五年以下有期徒刑
                              。
                      第二項：施用第二級毒品者，處三年以下有期徒刑。


司法院資訊處製作；財團法人民間司法改革基金會備份。
